【裁判字號】    89,交易,22
【裁判日期】    890211
【裁判案由】    過失傷害
【裁判全文】
臺灣桃園地方法院刑事判決                          八十九年度交易字第二二號
    公  訴  人  臺灣桃園地方法院檢察署檢察官
    被      告  甲○○
右列被告因過失傷害案件，經檢察官提起公訴（八十八年度偵字第一二四六０號），
本院判決如左：
        主  文
甲○○無罪。
        理  由
一、公訴意旨略以：被告甲○○於民國八十八年六月十二日十二時三十分許，駕駛車
    牌號碼Ｈ六—０六０九號自用小客車，於駕駛時理應注意車前狀況，竟在桃園縣
    中壢市○○○○街七號前，疏未注意車前狀況及採取必要安全措施，而依當時情
    形，又無不能注意之情事，竟疏於注意，而不慎撞及酒後持手推單輪車貿然自路
    旁衝出之乙○○，致乙○○受有左脛骨幹骨折之傷害。因認被告涉有刑法第二百
    八十四條第一項前段之過失傷害罪嫌。
二、按犯罪事實應依証據認定之，無証據不得推定其犯罪事實。又不能証明被告犯罪
    者，應諭知無罪之判決，刑事訴訟法第一百五十四條、第三百零一條第一項分別
    定有明文。又事實之認定，應憑証據，如未能發現相當証據，或証據不足以証明
    ，自不能以推測或擬制之方法，為裁判基礎，此有最高法院四十年台上字第八六
    號判例可資參照。再按汽車駕駛人雖可信賴其他參與交通之對方亦能遵守交通規
    則，同時為必要之注意，謹慎採取適當之行動，而對於不可知之對方違規行為並
    無預防之義務，然因對於違規行為所導致之危險，若屬已可預見，且依法律、契
    約、習慣、法理及日常生活經驗等，在不超越社會相當性之範圍應有注意之義務
    者，自仍有以一定之行為避免結果發生之義務，因此，關於他人之違規事實已極
    明顯，同時有充足之時間可採取適當之措施以避免發生交通事故之結果時，即不
    得以信賴他方定能遵守交通規則為由，以免除自己之責任，亦有最高法院七十四
    年台上字第四二一九號判例可資參循。再汽車行駛應注車前狀況之規定，旨在課
    予駕駛人駕車時應注意眼睛直視前方目光所及之道路狀況，以避免車禍發生，至
    於行車時車身兩側之眼睛直視前方而目光所不能及之街道安全則非該條保護之目
    的。
三、公訴人認被甲○○涉有過失傷害之罪嫌，無非係以告訴人之指述及道路交通事故
    調查報告表、診斷證明書及桃園縣區車輛行車事故鑑定委員會鑑定意見書附卷可
    稽，而認本件車禍被告亦有駕駛人未注意車前狀況，隨時採取必要安全措施之過
    失肇事責任。
四、本件訊之被告堅詞否認有過失，辯稱：伊駕車經該路段，車速僅二、三十公里，
    係告訴人酒後手推單輪車突然從側面衝入伊車道，撞到伊所駕之自用小客車後，
    該手推單輪車反彈回去才撞傷告訴人，且該手推單輪車比引擎蓋還低，伊根本無
    法注意等語。（一）經查，被害人乙○○因本件車禍受有左脛骨幹骨折之傷害，
    有私立敏盛綜合醫院出具之診斷證券書在卷可憑。（二）告訴人於本院審理中供
    承：伊當天有喝罐裝啤酒一瓶，酒後從工地出入口推單輪手推車欲載水泥、砂石
    ，因當時路旁停放一部大貨車擋住去路及視線，伊要左轉逆向到大貨車後面載水
    泥及砂石，因無法看見被告所駕自小客車，故為被告所駕之自小客車撞到，撞到
    後手推車反彈回去，伊之腳才被單輪手推車之後橫桿撞斷等語，雖告訴人指訴係
    被告撞到告訴人之單輪手推車，惟依卷附道路交通事故調查報告表暨現場照片所
    示，被告自小客車右前方保險桿與輪胎間有一刮痕，而單輪手推車並無毀損，可
    知顯係單輪手推車前端突出橫桿撞到被告所駕系爭自小客車之右前方下緣，介於
    保險桿與輪胎間，而非被告撞到告訴人之單輪手推車。參以若係被告撞到告訴人
    之單輪手推車，被告之車損位置應位於前方保險桿，且依物理作用之原理，被告
    所駕駛之自小客車係往前行駛，則撞到告訴人之單輪手推車後，單輪手推車之行
    進方向亦應往前推進，豈有反彈回去，致告訴人之腳被單輪手推車之後橫桿撞斷
    之理？（三）再依卷附道路交通事故調查報告表暨現場照片所示，該路段係雙線
    道，而路旁已停放一部大貨車擋住去路及視線，而告訴人不僅不以後拉方式操作
    （即人在車前），猶貿然欲以前推方式操作（即人在車後），並突然闖入來車車
    道欲左轉逆向行駛，可知本件車禍應係被害人不遵守交通規則，侵入被告游車之
    車道，撞及被告之車之可能性為大，縱使被告注意車前狀況亦無法避免被撞，自
    與告訴人因本件車禍之發生所受之傷害並無因果關係，台灣省桃園縣車輛行車事
    故鑑定委員會八十八年十二月三日八八府車鑑桃字第０五一五號鑑定意見書，認
    被告有未注意車前狀況之過失，其判斷自有欠周延，難以採為被告不利認定之基
    礎。綜上所述，堪認被告之解辯屬實，應可採信，本件車禍之發生，被告並無過
   失。此外復無其他事證足資證明被告有過失，自應為無罪之諭知。
據上論斷，應依刑事訴訟法第三百零一條第一項，判決如主文。
本案經檢察官潘怡華到庭執行職務。
中      華      民      國    八十九    年      二      月     十一     日
                                  台灣桃園地方法院刑事第二庭
                                      法    官 曾 正 耀
右正本證明與原本無異。
如不服本判決，應於判決送達後十日內向本院提出上訴狀( 應附繕本 )，上訴於
臺灣高等法院。
                                       書記官   蘇  萱
中        華        民        國   八十九   年   二   月    十一    日


司法院資訊處製作；財團法人民間司法改革基金會備份。
